臺灣苗栗地方法院民事簡易判決
111年度苗簡字第429號
原      告  鍾春梅  

被      告  億豪管理顧問股份有限公司

法定代理人  王子德  
上列當事人間債務人異議之訴事件，本院不經言詞辯論，判決如
下：
    主      文
原告之訴駁回。
訴訟費用由原告負擔。
    事實及理由
一、原告起訴主張略以：原告已繳清積欠被告之費用，被告請求
    之事由已消滅，不得據以聲請強制執行，為此提起本件債務
    人異議之訴，請求撤銷本院111年度司執字第13452號強制執
    行事件（下稱系爭強制執行事件）對原告所為之強制程序等
    語。並聲明：系爭強制執行事件之強制執行程序應予撤銷。
二、按原告之訴，依其所訴之事實，在法律上顯無理由者，法院
    得不經言詞辯論，逕以判決駁回之，民事訴訟法第249條第2
    項第2款定有明文。該條項於簡易訴訟程序亦有適用，此觀
    民事訴訟法第436條第2項自明。所謂原告之訴，依其所訴之
    事實，在法律上顯無理由者，係指依原告於訴狀內記載之事
    實觀之，無須經調查，在法律上顯然不能獲得勝訴之判決者
    而言（最高法院108年度台上字第1225號、107年度台上字第
    1645號判決意旨參照）。又按執行名義成立後，如有消滅或
    妨礙債權人請求之事由發生，債務人得於強制執行程序終結
    前，向執行法院對債權人提起債務人異議之訴，強制執行法
    第14條第1項固有明文，然債務人提起此異議之訴，須限於
    強制執行程序終結前始得為之，如強制執行程序已終結，自
    不得提起，此觀前開法條規定自明。蓋債務人提起債務人異
    議之訴，旨在排除債權人基於執行名義而為之執行，故債務
    人異議之訴應於執行程序開始後終結前提起之。若執行程序
    已告終結，或尚未開始，因執行程序已無從排除或無執行程
    序可資排除，均不得提起。且強制執行以處分主義為原則，
    故強制執行之開始，不問法院依職權或依當事人之聲請，債
    權人應均得於強制執行程序終結前撤回強制執行全部或一部
    之聲請，其經債權人撤回之部分，該強制執行程序即因而終
    結，執行法院就該撤回部分除應將已為之執行處分撤銷外，
    自不得對之再續為任何之執行處分（最高法院88年度台抗字
    第601號裁定意旨參照）。準此，債務人異議之訴須於執行
    程序開始後終結前始得為之，如強制執行程序已終結，或尚
    未開始，因執行程序已無從排除或無執行程序可資排除，均
    不得提起。
三、經查：
（一）原告起訴主張已如數清償積欠被告之金額，業據其提出被
      告出具之清償證明書為證，堪認於執行名義成立後，有消
      滅被告請求之事由發生。
（二）惟查，被告前以本院111年度司促字第1804號支付命令暨
      確定證明書為執行名義，聲請對原告之所有之不動產為強
      制執行，經本院以系爭強制執行事件受理，嗣原告如數清
      償積欠金額後，被告於民國111年6月17日具狀撤回強制執
      行之聲請，並經本院民事執行處於同年月23日以苗院雅11
      1司執人字第13452號函囑託苗栗縣苗栗地政事務所塗銷上
      開不動產之查封登記等情，有民事聲請狀及本院民事執行
      處函在卷可稽（見本院卷第17至20頁），並經本院調取該
      強制執行卷宗查明無訛。又原告係於111年7月4日提起本
      件債務人異議之訴等情，有蓋於民事起訴狀之本院收狀章
      可憑（見本院卷第11頁）。足見被告於原告起訴前即已具
      狀撤回全部強制執行之聲請，本院民事執行處亦於原告起
      訴前即撤銷系爭強制執行事件之執行處分，執行處分經撤
      銷後，已無強制執行程序存在，強制執行程序業已終結，
      原告無從撤銷已終結之系爭強制執行事件之強制執行程序
      ，是系爭強制執行程序既已終結，原告即無從排除並撤銷
      系爭強制執行程序，亦已無阻止強制執行之實益。
（三）從而，原告提起債務人異議之訴，訴請撤銷系爭強制執行
      事件之強制執行程序，應認依其所訴之事實，在法律上顯
      無理由，且其情形無從補正，爰不經言詞辯論，逕以判決
      駁回之。
據上論結，本件原告之訴顯無理由，依民事訴訟法第436條第2項
、第249條第2項第2款、第78條，判決如主文。
中　　華　　民　　國　　111 　年　　7 　　月　　5 　　日
                  苗栗簡易庭  法　官　陳秋錦
以上正本係照原本作成。
如對本判決上訴，須於判決送達後20日內向本院提出上訴狀。
中　　華　　民　　國　　111 　年　　7 　　月　　5 　　日
                              書記官　張智揚